Inventaris van het archief van de Rijksverdedigingsorganisatie/TNO, (1925) 1939-1977 (1979)
Nationaal Archief, Den Haag
- Chemisch Laboratorium RVO-TNO1939-1977, A.
  - Rubriekenstelsel1942-1977, A.2.
    - Chemische Contact Commissie (rubriek 8)1954-1977, A.2.2.
      - Ingekomen notulen en vergaderverslagen van het Comité Bescherming Strijdkrachten tegen ABC-gevaren (rubriek 9), 1955-1967; 56-57; 2 pakken
        - 1955 - 1958, 56; pak
        - 1960 - 1967, 57; pak
      - Notulen en vergaderverslagen van de RVO-directeuren (rubriek 10), 1954-1977; 58-59; 2 pakken
        - 1954 - 1969, 58; pak
        - 1970 - 1977, 59; pak
      - Stukken betreffende de Kernstafvergaderingen (rubriek 11), 1955-1956; 60; omslag
      - Notulen en vergaderverslagen werkgroep Gasmaskers (rubriek 12), 1955-1961; 61; pak
      - Stukken betreffende het beheer en beveiliging van documenten (rubriek 13), 1955-1977; 62-63; 2 pakken
        - 1955-1965, 62; pak
        - 1967-1977, 63; pak
    - Militaire Inlichtingen (rubriek 14)1956-1977, A.2.3.
      - Militaire chemische inlichtingen vanuit Rusland, met handboek, 1956-1961; 64-65; 2 pakken
        - 1956-1960, 64; pak
        - 1961, 65; pak
          Handboek
      - Wetenschappelijke inlichtingen, 1961-1977; 66-70; 5 pakken
        - 1961, 66; pak
          Zie de gesloten stukken onder inv.nr. 1508.
        - 1962, 67; pak
          Zie de gesloten stukken onder inv.nr. 1509
        - 1963, 68; pak
          Zie de gesloten stukken onder inv.nr. 1510.
        - 1964-1968, 69; pak
          Zie de gesloten stukken onder inv.nr. 1511.
        - 1969-1977, 70; pak
          Zie de gesloten stukken onder inv.nr. 1512.
      - Inlichtingen ontvangen van een militair over Rusland, 1967-1969; 71; omslag
      - Stukken betreffende gasbeschermende kleding (rubriek 15), 1957-1977; 72-78; 7 pakken
        - 1957-1963, 72; pak
        - 1964-1967, 73; pak
        - 1968, 74; pak
        - 1969, 75; pak
          Zie de gesloten stukken onder inv.nr. 1513.
        - 1970, 76; pak
        - 1971-1972, 77; pak
        - 1973-1977, 78; pak
    - Directorium (rubriek 16)1954-1977, A.2.4.
      - Verslagen van Directoriumvergaderingen, 1954-1977; 79-83; 5 pakken
        - 1954-1961, 79; pak
        - 1962-1966, 80; pak
        - 1967-1968, 81; pak
        - 1969-1971, 82; pak
        - 1972-1977, 83; pak
      - Agendapunten en resultaten van de Directoriumvergaderingen, 1957-1974; 84-85; 2 pakken
        - 1957-1966, 84; pak
        - 1967-1974, 85; pak
    - Financiële aangelegenheden (rubriek 17)1953-1977, A.2.5.
      - Financiële overzichten en begrotingen, 1957-1977; 86-96; 11 pakken
        Zie ook inv.nr. 34
        - 1957-1960, 86; pak
        - 1961-1962, 87; pak
        - 1963-1964, 88; pak
        - 1965-1966, 89; pak
        - 1967, 90; pak
        - 1968, 91; pak
        - 1969, 92; pak
        - 1970, 93; pak
        - 1971, 94; pak
        - 1972-1974, 95; pak
        - 1975-1977, 96; pak
      - Financiële administratie, 1972; 97; pak
      - Financiële overzichten, 1972-1977; 98-100; 3 pakken
        - 1972, 98; pak
        - 1973-1974, 99; pak
        - 1975-1977, 100; pak
      - Financieel beleid, 1972; 101; omslag
      - Teksten van voordrachten en verslagen over lezingen en congressen (rubriek 18), 1956-1977; 102-121; 20 pakken
        - 1956 - 1963, 102; pak
        - 1964 - 1966, 103; pak
        - Noorwegen, Oslo deel 11963, 104; pak
          Zie de gesloten stukken onder inv.nr. 1514.
        - Noorwegen, Oslo deel 21963, 105; pak
        - 1967-1968, 106; pak
        - 1969, 107; pak
        - 1970, 108; pak
        - 1971 jan.-juni, 109; pak
        - 1971 juli-dec., 110; pak
        - 1972 jan.-mrt., 111; pak
        - 1972 apr.-mei, 112; pak
        - 1972 juni-nov., 113; pak
        - 1973, 114; pak
        - 1974 jan.-juni, 115; pak
        - 1974 aug., 116; pak
        - 1974 sep.-dec., 117; pak
        - 1975, 118; pak
        - 1976 jan.-aug., 119; pak
        - 1976 sep.-dec., 120; pak
        - 1977, 121; pak
      - Verslagen en rapporten over gasdetectie (rubriek 19), 1956-1977; 122-125; 4 pakken
        - 1956-1965, 122; pak
        - 1966-1971, 123; pak
        - 1972-1977, 124; pak
          Zie de gesloten stukken onder inv.nr. 1515.
        - Tekeningen1956-1977, 125; pak
      - Publicaties (rubriek 21), 1957-1977; 126-146; 21 pakken
        - 1957-1960, 126; pak
        - 1961-1962, 127; pak
          Zie de gesloten stukken onder inv.nr. 1516.
        - 1963-1964, 128; pak
        - 1965, 129; pak
        - 1966, 130; pak
        - 1967, 131; pak
        - 1968, 132; pak
        - 1969, 133; pak
        - 1970, 134; pak
        - 1971, 135; pak
        - S 95 - 7421972, 136; pak
        - S 753 - 11991972, 137; pak
        - S 1210 - 22881972, 138; pak
        - 1973, 139; pak
        - S 55 - 6931974, 140; pak
        - S 701 - 17771974, 141; pak
        - S 1812 - 23671974, 142; pak
        - S 20 - 12991975, 143; pak
        - S 1304 - 22971975, 144; pak
          Zie de gesloten stukken onder inv.nr. 1517.
        - 1976, 145; pak
        - 1977, 146; pak
      - Stukken betreffende het verzenden/ontvangen van rapporten en voorschriften in verband met rapportage (rubriek 22), 1953-1977; 147-158; 2 omslagen, 10 pakken
        - 1953-1964, 147; omslag
        - 1966-1967, 148; pak
        - 1968, 149; omslag
        - 1969-1970, 150; pak
        - 1971, 151; pak
        - 1972, 152; pak
        - 1973, 153; pak
        - 1974, 154; pak
        - 1975, 155; pak
        - 1976, 156; pak
        - nrs. S 22 - S 11601977, 157; pak
        - nrs. S 1236 - S 23531977, 158; pak
      - Stukken betreffende de beveiliging van RVO-TNO laboratoria (Prins Mauritsgebouw) (rubriek 23), 1957-1973; 159; pak
        Zie de gesloten stukken onder inv.nr. 1518.
      - Stukken betreffende "V-agents" (rubriek 24), 1957-1963; 160; omslag
      - Stukken betreffende de huurkosten van het complex Lange Kleiweg (rubriek 25), 1957-1977; 161; omslag
      - Stukken betreffende het contact met Zweden (rubriek 26), 1957-1977; 162-163; 2 pakken
        Zie ook Z 45 (440) en Z 65 (458)
        - 1957-1965, 162; pak
          Zie de gesloten stukken onder inv.nr. 1519.
        - 1966-1977, 163; pak
          Zie de gesloten stukken onder inv.nr. 1520.
      - Stukken betreffende de bedrijfszelfbescherming (rubriek 27), 1958-1972; 164; omslag
    - Engels-Nederlandse samenwerking (rubriek 28 - 28 8)1954-1977, A.2.6.
      - Algemene correspondentie betreffende de Engels-Nederlands-Noorse samenwerking (rubriek 28), 1958-1977; 165-176; 4 omslagen, 8 pakken
        - 1958-1960, 165; pak
          Zie de gesloten stukken onder inv.nr. 1521.
        - 1961-1962, 166; pak
          Zie de gesloten stukken onder inv.nr. 1522.
        - 1963, 167; pak
          Zie de gesloten stukken onder inv.nr. 1523.
        - 1964-1965, 168; pak
        - 1966-1968, 169; pak
        - 1969, 170; omslag
          Zie de gesloten stukken onder inv.nr. 1524.
        - 1970, 171; pak
          Zie de gesloten stukken onder inv.nr. 1525
        - 1971-1972, 172; pak
          Zie de gesloten stukken onder inv.nr. 1526.
        - 1973, 173; omslag
        - 1974, 174; omslag
          Zie de gesloten stukken onder inv.nr. 1527.
        - 1975-1976, 175; pak
          Zie de gesloten stukken onder inv.nr. 1528.
        - 1977, 176; omslag
      - Correspondentie betreffende de Engels-Nederlands-Noorse samenwerking (rubriek 28-A), 1958-1972; 177-179; 3 pakken
        - 1958-1960, 177; pak
          Zie de gesloten stukken onder inv.nr. 1529.
        - 1961-1963, 178; pak
          Zie de gesloten stukken onder inv.nr. 1530.
        - 1964-1972, 179; pak
          Zie de gesloten stukken onder inv.nr. 1531.
      - Rubriek 28-1, 1959-1977; 180-186; 1 omslag, 5 pakken
        - 1959-1960, 180; omslag
          Zie de gesloten stukken onder inv.nr. 1532.
        - 1961-1963, 181; pak
          Zie de gesloten stukken onder inv.nr. 1533.
        - 1964-1966, 182; pak
          Zie de gesloten stukken onder inv.nr. 1534.
        - 1967-1969, 183; pak
          Zie de gesloten stukken onder inv.nr. 1535.
        - 1970-1972, 184; pak
          Zie de gesloten stukken onder inv.nr. 1536.
        - 1973-1974, 185; pak
          Zie de gesloten stukken onder inv.nr. 1537.
        - 1975-1977, 186; pak
          Zie de gesloten stukken onder inv.nr. 1538.
      - Rubriek 28-2, 1959-1977; 187-190; 1 omslag, 3 pakken
        - 1959-1965, 187; pak
          Zie de gesloten stukken onder inv.nr. 1539.
        - 1966-1969, 188; omslag
          Zie de gesloten stukken onder inv.nr. 1540.
        - 1970-1974, 189; pak
          Zie de gesloten stukken onder inv.nr. 1541.
        - 1975-1977, 190; pak
          Zie de gesloten stukken onder inv.nr. 1542.
      - Rubriek 28-3, 1959-1976; 191-194; 1 omslag, 3 pakken
        - 1959-1965, 191; pak
          Zie de gesloten stukken onder inv.nr. 1543.
        - 1966-1969, 192; pak
          Zie de gesloten stukken onder inv.nr. 1544.
        - 1970-1974, 193; pak
        - 1975-1976, 194; omslag
          Zie de gesloten stukken onder inv.nr. 1545.
      - Rubriek 28-4, 1959-1977; 195-197; 3 pakken
        - 1959-1970, 195; pak
          Zie de gesloten stukken onder inv.nr. 1546.
        - 1971-1974, 196; pak
          Zie de gesloten stukken onder inv.nr. 1547.
        - 1975-1977, 197; pak
          Zie de gesloten stukken onder inv.nr. 1548.
      - Rubriek 28-5, 1959-1977; 198; pak
      - Rubriek 28-6, 1959-1977; 199-200; 2 pakken
        - 1959-1974, 199; pak
          Zie de gesloten stukken onder inv.nr. 1550.
        - 1975-1977, 200; pak
          Zie de gesloten stukken onder inv.nr. 1551.
      - Rubriek 28-7, 1959-1976; 201-202; 2 pakken
        - 1959-1965, 201; pak
        - 1972-1976, 202; pak
          Zie de gesloten stukken onder inv.nr. 1553.
      - Rubriek 28-8, 1961-1965; 203; omslag
      - Stukken betreffende de verzekering van inventarisgoederen (rubriek 29), 1975-1977; 204; pak
      - Stukken betreffende de samenwerking met Noorwegen (rubriek 30), 1954-1972; 205; pak
      - Stukken betreffende de samenwerking met Duitsland (rubriek 31), 1959-1977; 206-208; 3 pakken
        - 1959-1971, 206; pak
        - 1972-1974, 207; pak
        - 1975-1977, 208; pak
      - Stukken betreffende de samenwerking met de Verenigde Staten van Amerika (rubriek 32), 1955-1977; 209; pak
      - Stukken betreffende de veiligheid (rubriek 33), 1955-1977; 210-214; 5 pakken
        - 1955-1964, 210; pak
        - 1965-1968, 211; pak
        - 1969-1973, 212; pak
        - 1974-1976, 213; pak
        - 1977, 214; pak
      - Stukken betreffende het contact met Engeland (rubriek 34), 1954-1959; 215; omslag
      - Stukken betreffende het contact met Canada (rubriek 35), 1959-1977; 216-218; 3 pakken
        Zie ook Z 73
        - 1959-1963, 216; pak
          Zie de gesloten stukken onder inv.nr. 1556.
        - 1964-1971, 217; pak
          Zie de gesloten stukken onder inv.nr. 1557.
        - 1972-1977, 218; pak
          Zie de gesloten stukken onder inv.nr. 1558.
      - Stukken betreffende de werkzaamheden van de "Telclub" (rubriek 36), 1959-1960; 219; omslag
      - Stukken betreffende de werkzaamheden van de Normalisatiecommissie 41 (gasmaskers) (rubriek 37), 1961-1977; 220-225; 6 pakken
        - 1961-1970, 220; pak
        - 1971-1973, 221; pak
        - 1974, 222; pak
        - 1975, 223; pak
        - 1976, 224; pak
        - 1977, 225; pak
    - Mutual Weapons Development Data Exchange Agreements (rubriek 38)1955-1977, A.2.7.
      Zie ook Z 73 onder inventarisnummer 465.
      - Rubriek 38, 1958-1965; 226; omslag
        Zie de gesloten stukken onder inv.nr. 1559.
      - Rubriek 38-A, 1959-1977; 227-228; 2 pakken
        - 1959-1964, 227; pak
          Zie de gesloten stukken onder inv.nr. 1560.
        - 1965-1977, 228; pak
          Zie de gesloten stukken onder inv.nr. 1561.
      - Rubriek 38-13, 1959-1965; 229; omslag
        Zie de gesloten stukken onder inv.nr. 1562.
      - Rubriek 38-14, 1959-1968; 230; omslag
        Zie de gesloten stukken onder inv.nr. 1563.
      - Rubriek 38-15, 1960; 231; stuk
        Openbaarheid beperkt tot 01-01-2036
        Belang van de Staat en/of bondgenoten
      - Rubriek 38-16, 1959-1965; 232; omslag
        Zie de gesloten stukken onder inv.nr. 1564.
      - Rubriek 38-17, 1959-1965; 233; omslag
        Zie de gesloten stukken onder inv.nr. 1565.
      - Rubriek 38-18, 1959-1965; 234; omslag
        Zie de gesloten stukken onder inv.nr. 1566.
      - Rubriek 38-19, 1959-1965; 235; omslag
        Zie de gesloten stukken onder inv.nr. 1567.
      - Rubriek 38-20, 1959-1965; 236; omslag
        Zie de gesloten stukken onder inv.nr. 1568.
      - Rubriek 38-21, 1959-1965; 237; omslag
        Zie de gesloten stukken onder inv.nr. 1569.
      - Rubriek 38-22, 1959-1965; 238; omslag
        Zie de gesloten stukken onder inv.nr. 1570.
      - Rubriek 38-62, 1961-1976; 239; pak
        Zie de gesloten stukken onder inv.nr. 1571.
      - Rubriek 38-66, 1961-1977; 240; omslag
        Zie de gesloten stukken onder inv.nr. 1572.
      - Rubriek 38-67, 1964-1965; 241; omslag
        Openbaarheid beperkt tot 01-01-2041
      - Rubriek 38-70, 1961-1970; 242; pak
        Zie de gesloten stukken onder inv.nr. 1573.
      - Rubriek 38-1044, 1965-1977; 243; pak
        Zie de gesloten stukken onder inv.nr. 1574.
      - Rubriek 38-1045, 1965-1968; 244; omslag
        Openbaarheid beperkt tot 01-01-2044
      - Rubriek 38-1091, 1967-1977; 245; pak
        Zie de gesloten stukken onder inv.nr. 1575.
      - Rubriek 38-PA, Mutual Weapons Development Program Agreement, 1962-1965; 246; omslag
      - Rubriek 38-PB, 1962-1965; 247; omslag
      - Rubriek 38-PC, 1962-1972; 248-249; 2 pakken
        - 1962-1966, 248; pak
          Zie de gesloten stukken onder inv.nr. 1576.
        - 1967-1972, 249; pak
      - Stukken betreffende de samenwerking met België (rubriek 39), 1956-1964; 250; omslag
        Zie ook 531, Z 34, Z 59, Z 68
      - Stukken betreffende excursies naar het RVO-Laboratoria (o.a. Defensiestudie centrum, ABCD-school, en NBCD-school) (rubriek 41), 1958-1977; 251-253; 1 omslag, 2 pakken
        - 1958-1968, 251; pak
        - 1969-1974, 252; pak
        - 1975-1977, 253; omslag
      - Stukken betreffende bijeenkomsten van de Werkgemeenschap Eiwitten (rubriek 42), 1961-1962; 254; omslag
      - Stukken betreffende de samenwerking met het Laboratorium voor Insecticidenonderzoek te Utrecht en Wageningen (rubriek 44), 1961-1977; 255; omslag
      - Stukken betreffende de samenwerking met Norit N.V. (rubriek 45), 1961-1977; 256; omslag
      - Stukken betreffende de verdeling, verbouwing en inrichting van de A.I.-gebouwen en terreinen bij het Complex Lange Kleiweg (rubriek 46), 1959-1977; 257-261; 2 omslagen, 3 pakken
        - 1959-1966, 257; pak
        - 1967-1971, 258; pak
        - 1972-1974, 259; pak
        - 1975 - 1977, 260; omslag
        - nrs. S715 - S1105 (rubriek 46-A)1959-1971, 261; omslag
      - Stukken betreffende contacten met Denemarken (rubriek 47), 1955-1977; 262; pak
        Zie de gesloten stukken onder inv.nr. 1577.
      - Stukken betreffende de wetenschappelijke samenwerking tussen het CL, het TL en het MBL (rubriek 48), 1962-1963; 263; omslag
      - Stukken betreffende contacten met Israël (rubriek 49), 1963-1977; 264-265; 2 pakken
        - 1963-1969, 264; pak
          Zie de gesloten stukken onder inv.nr. 1578.
        - 1970-1977, 265; pak
      - Stukken betreffende contacten met het Koninklijk Nederlands Meteorologisch Instituut (rubriek 50), 1965-1977; 266; omslag
      - Stukken betreffende opiumverlof voor wetenschappelijk doel (rubriek 51), 1961-1977; 267; pak
      - Stukken betreffende public relations (rubriek 52), 1964-1970; 268; pak
      - Stukken betreffende de optische keuring van oogglazen voor gasmaskers (rubriek 53), 1966-1973; 269; omslag
      - Stukken betreffende de NBC-werkgroep (rubriek 54), 1967-1969; 270-272; 1 omslag, 2 pakken
        - Verslagen (rubriek 54)1967-1969, 270; pak
        - NBC-beschermende kleding (rubriek 54-A)1967-1969, 271; pak
        - NBC-ontsmetting (rubriek 54-B)1967-1969, 272; omslag
      - Stukken betreffende de samenwerking met de Koninklijke Nederlandsche Gist- en Spiritusfabriek (KNGSF) (rubriek 55), 1967-1968; 273; omslag
      - Stukken betreffende het adviseurschap van professor Havinga (rubriek 56), 1963-1977; 274; omslag
    - Milieuhygiëne (rubriek 57 - 57 G)1957-1977, A.2.8.
      - Rubriek 57, 1968-1977; 275-278; 4 pakken
        - 1968-1969, 275; pak
        - 1970 - 1971, 276; pak
        - 1972, 277; pak
        - 1973-1977, 278; pak
      - Rubriek 57-A, 1969-1971; 279; omslag
      - Rubriek 57-B, 1968-1973; 280; omslag
      - Rubriek 57-C, 1967-1977; 281-284; 1 omslag, 3 pakken
        - 1967-1970, 281; omslag
        - 1971, 282; pak
        - 1972-1973, 283; pak
        - 1974-1977, 284; pak
      - Rubriek 57-D, 1971-1977; 285-288; 4 pakken
        - 1971-1972, 285; pak
        - 1973-1974, 286; pak
        - 1975, 287; pak
        - 1976-1977, 288; pak
      - Rubriek 57-E, 1969-1976; 289; omslag
      - Rubriek 57-F, 1974-1976; 290; omslag
      - Rubriek 57-G, 1977; 291; omslag
      - Stukken betreffende onderzoeken ten behoeve van het Gerechtelijk Laboratorium van het Ministerie van Justitie (rubriek 58), 1963-1973; 292; omslag
      - Stukken betreffende de Commissie Meetmethoden SO2 (rubriek 59), 1967-1969; 293-295; 3 pakken
        - M1, 1 - 451967-1969, 293; pak
        - M1, 46 - 631967-1969, 294; pak
        - M1, 64 - 911967-1969, 295; pak
      - Stukken betreffende gasfilterbussen voor schuilplaatsen (rubriek 60), 1957-1976; 296-297; 2 pakken
        - 1957-1969, 296; pak
        - 1970-1976, 297; pak
      - Stukken betreffende het onderzoek aan glasvezelfilters (rubriek 61), 1965-1969; 298; omslag
      - Stukken betreffende contacten met de Technische Hogeschool te Eindhoven (rubriek 62), 1966-1974; 299; omslag
      - Stukken betreffende het adviseurschap van professor Dijkstra (rubriek 63), 1968-1974; 300; omslag
      - Stukken betreffende de Hinderwet (rubriek 64), 1957-1969; 301; omslag
      - Stukken betreffende computers (rubriek 66), 1968-1977; 302-304; 3 pakken
        - 1968-1971, 302; pak
        - 1972, 303; pak
        - 1973-1977, 304; pak
      - Stukken betreffende identificatie (rubriek 67), 1969-1976; 305; pak
      - Stukken betreffende de Commissie Bescherming Waterbedrijven (rubriek 68), 1968-1975; 306; pak
      - Stukken betreffende civiele research (rubriek 69), 1970-1972; 307; omslag
      - Stukken betreffende chemische informatie (rubriek 70), 1968-1976; 308; pak
      - Stukken betreffende contacten met Unilever Research (rubriek 71), 1969-1970; 309; omslag
      - Stukken betreffende de organisatie van het Chemisch Laboratorium (rubriek 72), 1970-1971; 310; omslag
      - Stukken betreffende de contacten met Reactor Centrum Nederland (rubriek 73), 1971-1972; 311; omslag
      - Stukken betreffende de "Nomenclature pour l'Analyse et la comparaison des programmes et Budgets Scientifiques (NABS)" (rubriek 74), 1971-1975; 312; pak
      - Stukken betreffende meldingsformulieren voor radioactief nuclide en/of radioactieve stoffen, (rubriek 75), 1961-1977; 313; omslag
      - Stukken betreffende de verzekering van risico's inzake radioactiviteit (rubriek 76), 1959-1977; 314; omslag
      - Verslagen van de Conservatorenvergaderingen (rubriek 77), 1971-1977; 315-317; 1 omslag, 2 pakken
        - 1971-1972, 315; pak
        - 1973-1974, 316; pak
        - 1975-1977, 317; omslag
      - Stukken betreffende civiele opdrachten (rubriek 78), 1972; 318; omslag
      - Stukken betreffende het Lidar project (light detection and ranging project) (rubriek 79), 1971-1974; 319; pak
      - Stukken betreffende explosieveiligheid (rubriek 80), 1972-1977; 320-334; 15 pakken
        - 1972, 320; pak
        - nrs. S22 - S8901973, 321; pak
        - nrs. S924 - S20801973, 322; pak
        - nrs. S54 - S7941974, 323; pak
        - nrs. S801 - S14581974, 324; pak
        - nrs. S1468 - S18381974, 325; pak
        - nrs. S1924 - S24201974, 326; pak
        - nrs. S3 - S6921975, 327; pak
        - nrs. S742 - S14511975, 328; pak
        - nrs. S1467 - S22531975, 329; pak
        - nrs. S11 - S3291976, 330; pak
        - nrs. S389 - S11241976, 331; pak
        - nrs. S1141 - S16731976, 332; pak
        - nrs. S1701 - S22101976, 333; pak
        - 1977, 334; pak
      - Lijst houdende codering van scheikundige verbindingen (rubriek 81), 1972; 335; stuk
      - Stukken betreffende de Kleine Thuisbasisvergadering Administratie (rubriek 82), 1973; 336; omslag
      - Stukken betreffende de gevaren bij transport van chloor (rubriek 83), 1973-1975; 337; pak
      - Stukken betreffende het Bureau Internationale Projecten TNO aangaande werkzaamheden ten behoeve van ontwikkelingslanden (rubriek 84), 1973-1974; 338; omslag
      - Stukken betreffende de Commissie Kostprijs/Adviescommissie Kostprijs (rubriek 85), 1973-1975; 339; omslag
      - Stukken betreffende computer-assisted design of complex organic syntheses (rubriek 86), 1973-1974; 340; omslag
      - Stukken betreffende de contacten met België (rubriek 87), 1973-1974; 341; omslag
      - Stukken betreffende de Commissie Rubricering der Werkzaamheden (rubriek 88), 1974-1976; 342; omslag
      - Stukken betreffende de Commissie Informatie en Documentatie (rubriek 89), 1973-1977; 343; pak
      - Stukken betreffende tijdsverantwoordingen (rubriek 90), 1974-1977; 344; pak
      - Brief van de Vereniging Nederlands Textielinstituut inzake haar jaarlijkse ledenvergadering (rubriek 91), 1974; 345; stuk
        Met bijlagen
      - Stukken betreffende de Normalisatiecommissie (ademhalingsbeschermingsmiddelen) (rubriek 92), 1975-1977; 346-347; 2 pakken
        - 1975-1976, 346; pak
        - 1977, 347; pak
      - Brief van de Studiecommissie B/C-oorlogvoering inzake de elfde vergadering (rubriek 93), 1974; 348; stuk
      - Stukken betreffende de contacten met Japan (rubriek 94), 1975; 349; omslag
      - Stukken betreffende ventilatiemetingen in woningen te Sluiskil (rubriek 95), 1972-1975; 350; omslag
      - Stukken betreffende de contacten met Philips Duphar (rubriek 97), 1975-1977; 351; omslag
      - Brief van de Coördinatiegroep Oceanologie inzake de instelling van deze coördinatiegroep (rubriek 98), 1975; 352; stuk
      - Stukken betreffende het researchbeleid van het Chemisch Laboratorium (rubriek 99), 1966-1974; 353; pak
      - Verslag van de bespreking met Philips Nederland B.V. inzake het onderzoek en de ontwikkeling op het gebied van milieuverontreiniging (rubriek 100), 1976; 354; stuk
      - Programma voor onderzoek van de Europese Economische Gemeenschap inzake de Milieu Indirecte Actie 1976-1980 (rubriek 101), 355; omslag
      - Stukken betreffende stofmetingen in de buitenlucht door het Nederlands Normalisatie-Instituut (rubriek 103), 1977; 356; pak
      - Stukken betreffende de Adviescommissie voor Veiligheid bij het werken met toxische stoffen (rubriek 104), 1976-1977; 357; omslag
      - Stukken betreffende het onderzoek naar aerosolvorming in de buitenlucht (rubriek 105), 1977; 358; omslag
      - Eigentijdse ingang op de rubrieken inv.nrs. 34 - 358, z.j.; 359; omslag
  - Serieel1954-1978, A.3.
    - Kortlopende zaken in serie verband, 1954-1977; 360-400; 15 pakken, 26 omslagen
      Eigentijdse toegang zie inv.nr. 401
      - Se 31954-1956, 360; omslag
      - Se 41954-1955, 361; omslag
      - Se 51954-1955, 362; omslag
      - Se 61954, 363; omslag
      - Se 71954, 364; omslag
      - Se 91954-1955, 365; omslag
      - Se 101954-1957, 366; omslag
      - Se 121954-1958, 367; omslag
      - Se 131955-1956, 368; omslag
      - Se 141956, 369; omslag
      - Se 151957-1973, 370; pak
      - Se 161956-1959, 371; omslag
      - Se 171956, 372; omslag